【裁判字號】    99,訴,1115
【裁判日期】    990608
【裁判案由】    毒品危害防制條例等
【裁判全文】
臺灣臺中地方法院刑事判決              99年度訴字第1115號
公  訴  人  臺灣臺中地方法院檢察署檢察官
被      告  甲○○
選任辯護人  張績寶律師
            陳夏毅律師
            常照倫律師
上列被告因違反毒品危害防制條例等案件，經檢察官提起公訴（
99年度偵字第6731、8843號），本院判決如下：
    主    文
甲○○犯如附表一所示之罪，各處如附表一（宣告刑欄）所示之
刑（含主刑、從刑）。應執行有期徒刑拾肆年。扣案如附表二所
示之物，均沒收銷燬之；扣案如附表三所示之物及扣案之販賣第
一、二級毒品所得合計新臺幣貳萬貳仟元，均沒收之；未扣案之
販賣第一、二級毒品所得合計新臺幣肆拾陸萬柒仟伍佰元與真實
姓名年籍不詳、綽號「老闆」之成年男子連帶沒收之，如全部或
一部不能沒收時，以其等財產連帶抵償之。
    犯罪事實
一、甲○○與真實姓名年籍不詳、綽號「老闆」之成年男子（下
    稱「老闆」）均明知海洛因、甲基安非他命為毒品危害防制
    條例第二條第二項第一款、第二款所列之第一級、第二級毒
    品，未經許可，均不得持有、販賣，其等二人亦明知甲基安
    非他命為主管機關即行政院衛生署公告禁止使用之毒害藥品
    ，乃藥事法規定之禁藥，不得擅自轉讓，甲○○竟受真實姓
    名年籍不詳、綽號「老闆」之成年男子（下稱「老闆」）之
    僱佣，「老闆」並將其實際所有如附表三編號１所示之SAM-
    SUNG廠牌手機一支（內含門號0000000000號之SIM 卡一張，
    下稱前開二九四號行動電話）交付甲○○持用，其等二人分
    別基於販賣第一級毒品海洛因、第二級毒品甲基安非他命以
    牟利之犯意聯絡（其中就附表一編號１、４、５、９所示之
    四次犯行，係同時基於販賣第一級毒品及第二級毒品以牟利
    之犯意聯絡），並另基於轉讓禁藥甲基安非他命之犯意聯絡
    ，並均以前開二九四號行動電話供作下列販賣第一級毒品、
    販賣第二級毒品時與購買毒品者之聯繫工具，及以前開二九
    四號行動電話供作轉讓禁藥甲基安非他命予林財毅（即附表
    一編號部分）之聯繫工具，分別為下列販賣第一級毒品、
    販賣第二級毒品及轉讓禁藥之犯行（各次交付毒品或轉讓禁
    藥之日期、地點，及交易毒品或轉讓禁藥對象，暨販賣毒品
    所得金額，併依下列順序而如附表一所示）：
  (一)甲○○於民國99年2 月11日2 時57分許，接獲楊志學以門號
    0000000000號行動電話撥打前開二九四號行動電話與其洽購
    並約定交易海洛因及甲基安非他命之事宜後，甲○○旋即持
    「老闆」交付之海洛因及甲基安非他命，於同日某時，在彰
    化縣彰化市○○路立恩托兒所門口處，以海洛因1 萬元、甲
    基安非他命1 萬2500元，合計2 萬2500元之價格，同時將海
    洛因、甲基安非他命各1 包販賣交付楊志學（涉犯販賣第二
    級毒品罪嫌，另案經臺灣彰化地方法院檢察署檢察官以99年
    度偵字第2768、2942號提起公訴，現由臺灣彰化地方法院審
    理中）。
  (二)甲○○於99年2 月18日23時56分許，接獲楊志學以門號0000
    000000號行動電話撥打前開二九四號行動電話與其洽購並約
    定交易甲基安非他命之事宜後，甲○○旋即持「老闆」交付
    之甲基安非他命，於翌日（19日）凌晨某時，在上址彰化縣
    彰化市○○路立恩托兒所門口處，以1 萬2500元之價格將甲
    基安非他命1 包販賣交付楊志學。
  (三)甲○○於99年2 月19日5 時44分許，接獲楊志學以門號0000
    000000號行動電話撥打前開二九四號行動電話與其洽購並約
    定交易海洛因之事宜後，甲○○旋即持「老闆」交付之海洛
    因，於同日某時，在臺中縣大雅鄉清泉崗門口附近之7-11便
    利商店外，以1 萬元之價格將海洛因1 包販賣交付楊志學。
  (四)甲○○於98年12月13日20時20分許，接獲楊志學以門號0000
    000000號行動電話撥打前開二九四號行動電話與其洽購並約
    定交易海洛因及甲基安非他命之事宜後，甲○○旋即持「老
    闆」交付之海洛因及甲基安非他命，於同日某時，在上址彰
    化縣彰化市○○路立恩托兒所門口處，以海洛因1 萬9000元
    、甲基安非他命2 萬6000元，合計4 萬5000元之價格，同時
    將海洛因、甲基安非他命各1 包販賣交付楊志學。
  (五)甲○○於99年1 月8 日12時42分許，接獲楊志學以門號0000
    000000號行動電話撥打前開二九四號行動電話與其洽購並約
    定交易海洛因及甲基安非他命之事宜後，甲○○旋即持「老
    闆」交付之海洛因及甲基安非他命，於同日某時，在臺中縣
    大雅鄉○○路上某處，以海洛因1 萬9000元、甲基安非他命
    2 萬6000元之價格，合計4 萬5000元之價格，同時將海洛因
    、甲基安非他命各1 包販賣交付楊志學。
  (六)甲○○於99年1 月21日12時37分許，接獲楊志學以門號0000
    000000號行動電話撥打前開二九四號行動電話與其洽購並約
    定交易海洛因之事宜後，甲○○旋即持「老闆」交付之海洛
    因，於同日某時，在上址彰化縣彰化市○○路立恩托兒所門
    口處，以1 萬9000元之價格將海洛因1 包販賣交付楊志學。
  (七)甲○○於99年2 月26日20時41分許，接獲楊志學以門號0000
    000000號行動電話撥打前開二九四號行動電話與其洽購並約
    定交易甲基安非他命之事宜後，甲○○旋即持「老闆」交付
    之甲基安非他命，於同日某時，在上址彰化縣彰化市○○路
    立恩托兒所門口處，以9000元之價格將甲基安非他命1 包販
    賣交付楊志學。
  (八)甲○○於98年12月11日12時23分許，接獲楊志學以門號0000
    000000號行動電話撥打前開二九四號行動電話與其洽購並約
    定交易海洛因之事宜後，甲○○旋即持「老闆」交付之海洛
    因，於同日某時，在上址彰化縣彰化市○○路立恩托兒所門
    口處，以1 萬9000元之價格將海洛因1 包販賣交付楊志學。
  (九)甲○○於99年2 月22日5 時42分許，接獲楊志學以門號0000
    000000號行動電話撥打前開二九四號行動電話與其洽購並約
    定交易海洛因及甲基安非他命之事宜後，甲○○旋即持「老
    闆」交付之海洛因及甲基安非他命，於同日某時，在臺中縣
    大雅鄉○○路與大雅路口處，以海洛因1 萬元、甲基安非他
    命4 500 元，合計1 萬4500元之價格，同時將海洛因、甲基
    安非他命各1 包販賣交付楊志學。
  (十)甲○○於98年11月30日19時28分、同日20時48分、同日21時
    4 分許，接獲林財毅均以門號0000000000號行動電話撥打前
    開二九四號行動電話與其洽購並約定交易甲基安非他命之事
    宜後，甲○○旋即持「老闆」交付之甲基安非他命，於翌日
    （19日）凌晨某時，在國道高速公路彰化縣彰化市○○道附
    近，以1 萬元之價格將甲基安非他命1 包販賣交付林財毅（
    涉犯販賣第二級毒品罪嫌，另案經臺灣彰化地方法院檢察署
    檢察官以99年度偵字第2764、2942號提起公訴，現由臺灣彰
    化地方法院審理中）。
  (十一)甲○○於99年2 月16日18時33分、同日19時1 分許，接獲林
    財毅均以門號0000000000號行動電話撥打前開二九四號行動
    電話與其洽購並約定交易甲基安非他命之事宜後，甲○○旋
    即持「老闆」交付之甲基安非他命，於同日某時，在彰化縣
    彰化市西門加油站附近，以1000元之價格將甲基安非他命1
    包販賣交付林財毅。
  (十二)甲○○於99年2 月17日3 時3 分、同日3 時13分許，接獲林
    財毅均以門號0000000000號行動電話撥打前開二九四號行動
    電話與其洽購並約定交易甲基安非他命之事宜後，甲○○旋
    即持「老闆」交付之甲基安非他命，於同日某時，在彰化縣
    彰化市西門加油站附近，以3000元之價格將甲基安非他命1
    包販賣交付林財毅。
  (十三)甲○○於99年2 月18日12時50分、同日12時51分許，接獲林
    財毅均以門號0000000000號行動電話撥打前開二九四號行動
    電話與其洽購並約定交易甲基安非他命之事宜後，甲○○旋
    即持「老闆」交付之甲基安非他命，於同日某時，在彰化縣
    彰化市西門加油站附近，以5000元之價格將甲基安非他命1
    包販賣交付林財毅。
  (十四)甲○○於99年2 月19日13時32分、同日14時14分許，接獲林
    財毅均以門號0000000000號行動電話撥打前開二九四號行動
    電話與其洽購並約定交易甲基安非他命之事宜後，甲○○旋
    即持「老闆」交付之甲基安非他命，於同日某時，在臺中縣
    沙鹿鎮某處，以5000元之價格將甲基安非他命1 包販賣交付
    林財毅。
  (十五)甲○○於99年2 月25日21時50分、同日22時10分許，均以前
    開二九四號行動電話撥打林財毅持用之門號0000000000號行
    動電話與林財毅聯繫後，甲○○旋即持「老闆」所交付亦屬
    禁藥之甲基安非他命1 包，於同日22時某分，在國道高速公
    路彰化縣和美交流道附近，無償轉讓而交付禁藥甲基安非他
    命1 包（無證據證明淨重達10公克以上）予林財毅。
  (十六)甲○○於98年12月3 日16時6 分、同日16時44分許，接獲陳
    世國均以門號0000000000號行動電話撥打前開二九四號行動
    電話與其洽購並約定交易甲基安非他命之事宜後，甲○○旋
    即持「老闆」交付之甲基安非他命，於同日某時，在國道高
    速公路彰化縣彰化市○○道附近，以2 萬元之價格將甲基安
    非他命1 包販賣交付陳世國（涉犯販賣第二級毒品罪嫌，另
    案經臺灣雲林地方法院檢察署檢察官以99年度偵字第864 、
    165 3 號提起公訴，現由臺灣雲林地方法院審理中）。
  (十七)甲○○於98年12月8 日零時54分、同日1 時1 分、同日1 時
    33分許，接獲陳世國均以門號0000000000號行動電話撥打前
    開二九四號行動電話與其洽購並約定交易甲基安非他命之事
    宜後，甲○○旋即持「老闆」交付之甲基安非他命，於同日
    某時，在國道高速公路彰化縣彰化市○○道附近，以1 萬50
    00元之價格將甲基安非他命1 包販賣交付陳世國。
  (十八)甲○○於98年12月20日14時1 分、同日16時42分、同日17時
    8 分許，接獲陳世國均以門號0000000000號行動電話撥打前
    開二九四號行動電話與其洽購並約定交易甲基安非他命之事
    宜後，甲○○旋即持「老闆」交付之甲基安非他命，於同日
    某時，在國道高速公路彰化縣彰化市○○道附近，以1 萬50
    00元之價格將甲基安非他命1 包販賣交付陳世國。
  (十九)甲○○於98年12月30日22時39分、同日22時54分、同日23時
    9 分、同日23時13分許，接獲陳世國均以門號0000000000號
    行動電話撥打前開二九四號行動電話與其洽購並約定交易甲
    基安非他命之事宜後，甲○○旋即持「老闆」交付之甲基安
    非他命，於同日某時，在國道高速公路彰化縣彰化市○○道
    附近，以1 萬5000元之價格將甲基安非他命1 包販賣交付陳
    世國。
  (二十)甲○○於99年1 月2 日14時39分、同日16時52分許，接獲陳
    世國均以門號0000000000號行動電話撥打前開二九四號行動
    電話與其洽購甲基安非他命，甲○○再於同日17時56分許，
    以前開二九四號行動電話撥打陳世國持用之門號0000000000
    行動電話互為聯繫約定交易甲基安非他命之事宜後，甲○○
    旋即持「老闆」交付之甲基安非他命，於同日某時，在國道
    高速公路彰化縣彰化市○○道附近，以1 萬5000元之價格將
    甲基安非他命1 包販賣交付陳世國。
  甲○○於99年1 月8 日20時58分、同日21時51分、同日22時
    5 分許，接獲陳世國均以門號0000000000號行動電話撥打前
    開二九四號行動電話與其洽購並約定交易甲基安非他命之事
    宜後，甲○○旋即持「老闆」交付之甲基安非他命，於同日
    某時，在國道高速公路彰化縣彰化市○○道附近，以1 萬50
    00元之價格將甲基安非他命1 包販賣交付陳世國。
  甲○○於99年1 月20日22時55分、同日23時1 分、同日23時
    32分許，接獲陳世國均以門號0000000000號行動電話撥打前
    開二九四號行動電話與其洽購並約定交易甲基安非他命之事
    宜後，甲○○旋即持「老闆」交付之甲基安非他命，於同日
    某時，在國道高速公路彰化縣彰化市○○道附近，以1 萬50
    00元之價格將甲基安非他命1 包販賣交付陳世國。
  甲○○於99年2 月2 日19時12分許，接獲陳世國以門號0000
    000000號行動電話撥打前開二九四號行動電話與其洽購甲基
    安非他命，甲○○再於同日19時19分、翌日（3 日）19時4
    分、翌日（3 日）19時46分許，以前開二九四號行動電話與
    陳世國持用之門號0000000000行動電話互為聯繫約定交易甲
    基安非他命之事宜後，甲○○旋即持「老闆」交付之甲基安
    非他命，於同日（3 日）某時，在國道高速公路彰化縣彰化
    市○○道附近，以1 萬5000元之價格將甲基安非他命1 包販
    賣交付陳世國。
  甲○○於99年2 月14日10時28分、同日19時17分許，接獲陳
    世國均以門號0000000000號行動電話撥打前開二九四號行動
    電話與其洽購並約定交易甲基安非他命之事宜後，甲○○旋
    即持「老闆」交付之甲基安非他命，於同日某時，在國道高
    速公路彰化縣彰化市○○道附近，以1 萬元之價格將甲基安
    非他命1 包販賣交付陳世國。
  甲○○於99年2 月20日17時44分、同日18時14分許，接獲陳
    世國均以門號0000000000號行動電話撥打前開二九四號行動
    電話與其洽購並約定交易甲基安非他命之事宜後，甲○○旋
    即持「老闆」交付之甲基安非他命，於同日某時，在國道高
    速公路彰化縣彰化市○○道附近，以1 萬5000元之價格將甲
    基安非他命1 包販賣交付陳世國。
  甲○○於99年2 月21日14時15分、同日16時20分、同日18時
    33分許，接獲陳世國均以門號0000000000號行動電話撥打前
    開二九四號行動電話與其洽購並約定交易甲基安非他命之事
    宜後，甲○○旋即持「老闆」交付之甲基安非他命，於同日
    某時，在國道高速公路彰化縣彰化市○○道附近，以1 萬50
    00元之價格將甲基安非他命1 包販賣交付陳世國。
  甲○○於99年2 月22日21時39分、同日22時2 分許，接獲陳
    世國均以門號0000000000號行動電話撥打前開二九四號行動
    電話與其洽購並約定交易甲基安非他命之事宜後，甲○○旋
    即持「老闆」交付之甲基安非他命，於同日某時，在國道高
    速公路彰化縣彰化市○○道附近，以2 萬元之價格將甲基安
    非他命1 包販賣交付陳世國。
  甲○○於99年2 月8 日1 時4 分許，接獲王忠裕以門號0000
    000000號行動電話撥打前開二九四號行動電話與其洽購海洛
    因，甲○○再於同日1 時7 分、15時25分、15時47分許，以
    前開二九四號行動電話撥打王忠裕持用之門號0000000000號
    行動電話互為聯繫約定交易海洛因之事宜後，甲○○旋即持
    「老闆」交付之海洛因，於同日某時，在彰化縣彰化市○○
    ○路與中央路口處，以3000元之價格將海洛因1 包販賣交付
    王忠裕。
  甲○○於98年12月27日20時50分許，接獲王忠裕以門號0000
    000000號行動電話撥打前開二九四號行動電話與其洽購海洛
    因並約定交易海洛因之事宜後，甲○○旋即持「老闆」交付
    之海洛因，於同日某時，在彰化縣彰化市○○○路與中央路
    口處，以5000元之價格將海洛因1 包販賣交付王忠裕。
  甲○○於99年1 月14日18時28分許，接獲王忠裕以門號0000
    000000號行動電話撥打前開二九四號行動電話與其洽購海洛
    因，甲○○再於同日18時42分許，以前開二九四號行動電話
    撥打王忠裕持用之門號0000000000號行動電話互為聯繫約定
    交易海洛因之事宜後，甲○○旋即持「老闆」交付之海洛因
    ，於同日某時，在彰化縣彰化市○○○路與中央路口處，以
    3000元之價格將海洛因1 包販賣交付王忠裕。
  甲○○於99年2 月10日18時55分許，接獲王忠裕以門號0000
    000000號行動電話撥打前開二九四號行動電話與其洽購海洛
    因並約定交易海洛因之事宜後，甲○○旋即持「老闆」交付
    之海洛因，於同日某時，在彰化縣彰化市○○○路與中央路
    口處，以5000元之價格將海洛因1 包販賣交付王忠裕。
  甲○○於99年2 月11日20時13分許，接獲王忠裕以門號0000
    000000號行動電話撥打前開二九四號行動電話與其洽購海洛
    因並約定交易海洛因之事宜後，甲○○旋即持「老闆」交付
    之海洛因，於同日某時，在彰化縣彰化市○○○路與中央路
    口處，以3000元之價格將海洛因1 包販賣交付王忠裕。
  甲○○於98年11月27日21時21分許，接獲阮永鋠以門號0000
    000000行動電話撥打前開二九四號行動電話與其洽購海洛因
    並約定交易海洛因之事宜後，甲○○旋即持「老闆」交付之
    海洛因，於同日某時，在彰化縣彰化市○○路橋下7-11便利
    商店外，以5000元之價格將海洛因1 包販賣交付阮永鋠。
  甲○○於98年12月24日15時許，接獲阮永鋠以門號00000000
    00行動電話撥打前開二九四號行動電話與其洽購海洛因，甲
    ○○再於同日15時21分、15時27分許，以前開二九四號行動
    電話撥打阮永鋠持用之門號0000000000行動電話互為聯繫約
    定交易海洛因之事宜後，甲○○旋即持「老闆」交付之海洛
    因，於同日某時，在彰化縣彰化市○○路橋下7-11便利商店
    外，以1 萬元之價格將海洛因1 包販賣交付阮永鋠。
  甲○○於99年1 月25日21時40分許，接獲阮永鋠以門號0000
    000000行動電話撥打前開二九四號行動電話與其洽購海洛因
    並約定交易海洛因之事宜後，甲○○旋即持「老闆」交付之
    海洛因，於同日某時，在彰化縣彰化市○○路橋下7-11便利
    商店外，以2 萬元之價格將海洛因1 包販賣交付阮永鋠。
  甲○○於99年2 月1 日11時8 分許，接獲阮永鋠以門號0000
    000000行動電話撥打前開二九四號行動電話與其洽購海洛因
    ，甲○○再於同日12時50分、13時23分、13時47分許，以前
    開二九四號行動電話撥打阮永鋠持用之門號0000000000行動
    電話互為聯繫約定交易海洛因之事宜後，甲○○旋即持「老
    闆」交付之海洛因，於同日某時，在彰化縣彰化市○○路橋
    下7-11便利商店外，以2 萬元之價格將海洛因1 包販賣交付
    阮永鋠。
  甲○○於99年2 月26日22時53分許，接獲阮永鋠以門號0000
    000000行動電話撥打前開二九四號行動電話與其洽購海洛因
    ，甲○○再於同日23時42分、23時52分，以前開二九四號行
    動電話撥打阮永鋠持用之門號0000000000行動電話互為聯繫
    約定交易海洛因之事宜後，甲○○旋即持「老闆」交付之海
    洛因，於同日23時某分，在彰化縣彰化市○○路橋下7-11便
    利商店外，以1 萬元之價格將海洛因1 包販賣交付阮永鋠。
二、嗣經警持本院核發之99年度聲搜字第958 號搜索票，於99年
    3 月10日8 時10分許，在甲○○位於彰化縣彰化市○○○○街
    70巷10號5 樓之住處查獲甲○○，並扣得其所有供前揭犯罪
    事實欄一、（即附表一編號）所示販賣第一級毒品予阮
    永鋠犯行所用而剩餘之第一級毒品海洛因9 包【淨重合計10
    .29 公克，鑑驗用餘淨重合計10.27 公克（即如附表二編號
    １所示之物）】、供前揭犯罪事實欄一、(七)（即附表一編號
    ７）所示販賣第二級毒品予楊志學犯行所用而剩餘之第二級
    毒品甲基安非他命3 包【淨重合計11.1公克，鑑驗用餘淨重
    合計10.95 公克（即如附表二編號２所示之物）】、供前揭
    犯罪事實欄一所示各次販賣第一級毒品、販賣第二級毒品及
    轉讓禁藥犯行所用之附表三所示之物，及現金新臺幣（下同
    ）7 萬2000元【起訴書誤載為72萬元，其中2 萬2000元，各
    為附表一編號７所示販賣第二級毒品之所得9000元、附表一
    編號９所示販賣第一級毒品之所得1 萬元中之3000元及附表
    一編號所示販賣第一級毒品之所得1 萬元；另5 萬元（即
    附表四編號５所示）無證據證明與本案有關】；於同日6 時
    40分許，在楊志學位於彰化縣鹿港鎮廖厝巷367 號之住處查
    獲楊志學，並扣得其所有之第一級毒品海洛因9 包（含包裝
    重合計2.7 公克）、第二級毒品甲基安非他命15包（含包裝
    重合計9.4 公克）等物；於同日8 時許，在林財毅位於彰化
    縣伸港鄉○○路232 號之住處查獲林財毅，並扣得其前揭持
    用搭配門號0000000000號SIM 卡之手機一支等物；於同日8
    時20分許，在陳世國位於雲林縣西螺鎮○○路100 巷31弄21
    號之住處查獲陳世國，並扣得其所有之第二級毒品甲基安非
    他命3 包（淨重每包各為0.8205公克、0.6600公克、0.6918
    公克，鑑驗用餘淨重每包各為0.8200公克、0.6588公克、0.
    6910公克）及其前揭持用搭配門號0000000000號SIM 卡之手
    機一支等物，因而循線查悉上情。
三、案經臺中縣警察局移送臺灣臺中地方法院檢察署檢察官偵查
    起訴。
    理    由
一、證據能力之說明：查檢察官、被告甲○○及其辯護人對於本
    判決所引用下列供述證據之證據能力，於本院準備程序時均
    表示無意見，且於法院調查證據時，知有刑事訴訟法第159
    條第1 項不得為證據之情形，亦未於言詞辯論終結前聲明異
    議，茲審酌該等言詞陳述及書面作成時之情況，並無不宜作
    為證據之情事，依刑事訴訟法第159 條之5 之規定，自均得
    作為證據。又按除法律另有規定外，實施刑事訴訟程序之公
    務員因違背法定程序取得之證據，其有無證據能力之認定，
    應審酌人權保障及公共利益之均衡維護，刑事訴訟法第158
    條之4 定有明文。惟本案所引用之非供述證據，並無證據證
    明係實施刑事訴訟程序之公務員違背法定程序所取得，自應
    認均具有證據能力，合先敘明。
二、前揭犯罪事實，業據被告於警詢、偵查中檢察官訊問及本院
    審理時均坦白承認，且經證人楊志學、林財毅、陳世國、王
    忠裕、阮永鋠均於警詢時證述及檢察官訊問時結證明確，互
    核情節大致相符。此外，並有被告於前揭時地為警查獲時扣
    得其所有之第一級毒品海洛因9 包【淨重合計10.29 公克，
    鑑驗用餘淨重合計10.27 公克（即如附表二編號１所示之物
    ）】、第二級毒品甲基安非他命3 包【淨重合計11.1公克，
    鑑驗用餘淨重合計10.95 公克（即如附表二編號２所示之物
    ）】、現金2 萬2 千元（即各為附表一編號７所示販賣第二
    級毒品之所得9000元、附表一編號９所示販賣第一級毒品之
    所得1 萬元中之3000元、附表一編號所示販賣第一級毒品
    之所得1 萬元）及如附表三所示之物扣案可證；復有本院99
    年度聲搜字第958 號搜索票、被告及證人楊志學、陳世國、
    林財毅於前揭時地為警查獲之搜索扣押筆錄、扣押物品目錄
    表，及就前開二九四號行動電話、門號0000000000號行動電
    話（證人林財毅持用）、門號0000000000號行動電話（證人
    陳世國持用）實施通訊監察之本院98年度聲監字第1333號、
    98年度聲監續字第1076號、99年度聲監字第167 號、99年度
    聲監字第306 號、99年度聲監續字第243 號及其通訊監察譯
    文在卷足憑【通訊監察譯文內容，見警卷一第49、50、93、
    94、95頁；99年度偵字第6731號偵查卷（下稱前開偵查卷）
    一第104 至113 、160 、161 頁；前開偵查卷二第17至20頁
    ）。且查：
  (一)被告於前揭時地為警查獲時扣得其所有之前開海洛因9 包及
    甲基安非他命3 包經鑑驗結果，確分別為第一級毒品海洛因
    及第二級毒品甲基安非他命乙節，亦有法務部調查局濫用藥
    物實驗室99年5 月7 日調科壹字第09923010590 號鑑定書、
    內政部警政署刑事警察局99年3 月31日刑鑑字第0990040168
    號鑑定書各一紙在卷足憑（見本院卷第46頁；99年度偵字第
    6731號偵查卷一第100 頁）。再佐以證人楊志學、林財毅、
    陳世國於前揭時地為警查獲時，證人楊志學為警扣得第一級
    毒品海洛因9 包（含包裝重合計2.7 公克）、第二級毒品甲
    基安非他命15包（含包裝重合計9.4 公克）；證人林財毅為
    警扣得其前揭持用搭配門號0000000000號SIM 卡之手機一支
    ；證人陳世國為警扣得其所有之第二級毒品甲基安非他命3
    包（淨重每包各為0.8205公克、0.6600公克、0.6918公克，
    鑑驗用餘淨重每包各為0.8200公克、0.6588公克、0.6910公
    克），且證人楊志學、林財毅、陳世國於前揭時地為警查獲
    後亦均因涉犯販賣第二級毒品罪嫌，證人楊志學另案經臺灣
    彰化地方法院檢察署檢察官以99年度偵字第2768、2942號提
    起公訴，現由臺灣彰化地方法院審理中；證人林財毅另案經
    臺灣彰化地方法院檢察署檢察官以99年度偵字第2764、2942
    號提起公訴，現由臺灣彰化地方法院審理中；證人陳世國則
    另案經臺灣雲林地方法院檢察署檢察官以99年度偵字第864
    、1653號提起公訴，現由臺灣雲林地方法院審理中等情，此
    觀前揭卷附證人楊志學、陳世國、林財毅之搜索扣押筆錄、
    扣押物品目錄表及行政院衛生署草屯療養院99年3 月24日草
    療鑑字第0990300145號鑑定書甚明，並有前開檢察官起訴書
    及證人楊志學、林財毅、陳世國之臺灣高等法院被告前案紀
    錄表在卷可憑。又證人王忠裕、阮永鋠二人前均有因施用第
    一級毒品海洛因犯行經法院判處罪刑之刑事犯罪紀錄乙節，
    亦有其等二人之臺灣高等法院被告前案紀錄表附卷可稽。則
    則被告前揭犯罪事實欄一（即附表一）所示各次販賣交付證
    人楊志學、林財毅、陳世國、王忠裕、阮永鋠之物，及轉讓
    予證人林財毅之禁藥，確均為附表一所示之第一級毒品海洛
    因及第二級毒品（同屬禁藥）甲基安非他命，足堪認定。
  (二)按販賣毒品之所謂販賣行為，須行為人主觀上有營利意圖，
    且客觀上有販入或賣出毒品行為，即足構成，至於實際上是
    否已經獲利，則非所問；必也始終無營利之意思，而以原價
    或低於原價有償讓與他人，方難謂為販賣行為，而僅得以轉
    讓罪論處（最高法院93年度臺上字第1651號判決意旨參照)
    。且衡諸我國查緝毒品海洛因、甲基安非他命之販賣一向執
    法甚嚴，對於販賣海洛因者尤科以重度刑責，又販賣海洛因
    、甲基安非他命既係違法行為，當非可公然為之，亦無公定
    價格，且容易分裝並增減份量，而每次買賣之價量，可能隨
    時依雙方關係深淺、資力、需求量及對行情之認知、來源是
    否充裕、查緝是否嚴謹、購買者被查獲時供述購買對象之可
    能風險之評估等情形，而異其標準，非可一概而論；販賣之
    人從價差或量差中牟利之方式雖異，其意圖營利之販賣行為
    則同一。且海洛因、甲基安非他命均量微價高，取得不易，
    倘若非有利可圖，一般人當無干冒重度刑責而提供海洛因或
    甲基安非他命給他人之可能。況證人楊志學、林財毅、陳世
    國、王忠裕、阮永鋠與被告或「老闆」間互無特殊之親屬情
    誼，前開五位證人亦係因購買毒品始與被告接觸聯繫，則被
    告及「老闆」倘非有利可圖，應無平白費時、費力而為本案
    各次交付海洛因及甲基安非他命予證人楊志學、林財毅、陳
    世國、王忠裕、阮永鋠之理，足認被告及「老闆」主觀上確
    均具有營利之販賣意圖，允無疑義。
  (三)綜上所述，足認被告前揭自白確與事實相符。本案事證明確
    ，被告前揭犯行，均堪認定，應依法論科。
三、論罪科刑：
  (一)查海洛因、甲基安非他命分別為毒品危害防制條例第2 條第
    2 項第1 款、第2 款規定之第一級毒品、第二級毒品，不得
    持有或轉讓、販賣。又甲基安非他命亦屬於藥事法所稱之禁
    藥（即藥事法第22條第1 款所稱之「經中央衛生主管機關明
    令公告禁止製造、調劑、輸入、輸出、販賣或陳列之毒害藥
    品」）。而明知為禁藥而轉讓者，藥事法第83條第1 項亦定
    有處罰明文。故行為人明知為禁藥即甲基安非他命而轉讓予
    他人者，除成立毒品危害防制條例第8 條第2 項之轉讓第二
    級毒品罪外，亦構成藥事法第83條第1 項之轉讓禁藥罪，此
    係屬同一犯罪行為而同時有二種法律可資處罰之法條（規）
    競合情形，應依重法優於輕法等法理擇一處斷（參見高法院
    97年度臺上字第3490號判決，亦同此旨）；又毒品未必係經
    公告之禁藥，禁藥亦未必為毒品。毒品危害防制條例與藥事
    法二者，並無必然之特別法與普通法關係，故除有轉讓之第
    二級毒品達毒品危害防制條例第8 條第6 項之一定數量，經
    依法加重後之法定刑較藥事法第83條第1 項之法定刑為重之
    情形外，因藥事法第83條第1 項為重法，應優先適用藥事法
    處罰（參見最高法院94年度臺上字第7021號、96年度臺上字
    第3582號、97年度臺非字第397 號判決，亦同此旨）。本案
    被告就前揭犯罪事實欄一、(十五)（即附表一編號）所示無償
    轉讓甲基安非他命予證人林財毅之數量，並無積極證據證明
    其淨重已達10公克以上，再參以被告無償轉讓予證人林財毅
    之甲基安非他命，倘為有償交易其價格亦僅約500 元乙節，
    亦據證人於檢察官訊問時結證在卷（見99年度偵字第6731號
    偵查卷一第75頁），衡情被告無償轉讓予證人林財毅甲基安
    非他命之數量，其淨重顯無達10公克以上之可能，自無適用
    較藥事法第83條第1 項為重之毒品危害防制條例第8 條第6
    項（即轉讓第二級毒品達一定數量罪）規定之問題。是核被
    告就前揭犯罪事實欄一之(一)、(三)、(四)、(五)、(六)、(八)、(九)、
    、、、、、、、、、（即依序如附表一
    編號１、３、４、５、６、８、９、、、、、、
    、、、、，下均同）所示之十七次犯行，均係犯
    毒品危害防制條例第4 條第1 項之販賣第一級毒品罪；就前
    揭犯罪事實欄一之(一)、(二)、(四)、(五)、(七)、(九)、(十)、(十一)、(十二)、
    (十三)、(十四)、(十六)、(十七)、(十八)、(十九)、(二十)、、、、、、、
    （即依序如附表一編號１、２、４、５、７、９、１０、
    、、、、、、、、、、、、、
    、、，下均同）所示之二十三次犯行，均係犯毒品危害
    防制條例第4條 第2 項之販賣第二級毒品罪；就前揭犯罪事
    實欄一之(十五)（即附表一編號，下均同）所示之犯行，係犯
    藥事法第83條第1 項之轉讓禁藥罪。
  (二)被告就附表一所示各次販賣第一級毒品及販賣第二級毒品之
    犯行，其各次持有第一級毒品海洛因及持有第二級毒品甲基
    安非他命之低度行為，均分別為販賣之高度行為所吸收，均
    不另論罪。另被告就附表一編號所示之轉讓禁藥犯行，因
    與轉讓第二級毒品犯行經法條競合適用之結果，僅從重而擇
    一論以藥事法第83條第1 項之轉讓禁藥罪，有如前述，且藥
    事法第83條第一項並未處罰持有禁藥之行為，則本案自不生
    被告持有、轉讓禁藥甲基安非他命間之低度、高度行為論罪
    之問題；又藥事法並無轉讓毒品者，於偵查及審判中自白應
    減輕其刑之特別規定，自無割裂而適用毒品危害防制條例第
    17條第2 項減輕其刑之餘地（參見最高法院99年度臺上字第
    15號判決，亦同此旨），附此敘明。
  (三)被告與「老闆」間，就前揭十七次販賣第一級毒品犯行、二
    十三次販賣第二級毒品犯行及一次轉讓禁藥犯行，均互有犯
    意聯絡及行為分擔，均各為共同正犯。
  (四)被告就附表一編號１、４、５、９所示之四次犯行，均係同
    時販賣第一級毒品海洛因及販賣第二級毒品甲基安非他命予
    證人楊志學，均各係一行為而觸犯販賣第一級毒品罪及販賣
    第二級毒品罪之二罪名，為想像競合犯，各應依刑法第55條
    前段之規定，分別從一重依販賣第一級毒品罪處斷。
  (五)又按刑法已於94年2 月2 日修正刪除原第56條所定連續犯規
    定，並自95年7 月1 日施行，則數行為而犯同一之罪名者，
    其發生在修正刑法施行後者，即不能再適用修正前刑法第56
    條之規定論以連續犯（最高法院95年度第8 次刑事庭會議決
    議第5點 第4 款參照）。再揆之原刑法第56條連續犯修正之
    理由略謂：「對繼續（指反覆多次）犯同一罪名之罪者，均
    適用連續犯之規定論處，不無鼓勵犯罪之嫌，亦使國家刑罰
    權之行使發生不合理之現象。」、「基於連續犯原為數罪之
    本質及刑罰公平原則之考量，爰刪除有關連續犯之規定」等
    語，顯見基於概括犯意，多次販賣毒品之行為，於刑法修正
    前，固得依連續犯之例，論以一罪，但於修正刑法施行後，
    所為之數販賣毒品行為，即應回歸本來就應賦予複數法律效
    果之原貌，而各自獨立評價之數罪。而所謂「集合犯」是指
    立法者所制定之犯罪構成要件中，本就預定有數個同種類之
    行為將反覆實行之犯罪而言，將各自實現犯罪構成要件之多
    數行為，總括或擬制成一個構成要件之「集合犯」行為，而
    論以一罪。是以對於集合犯，必須從嚴解釋，以符合立法者
    之本意。觀諸毒品危害防制條例第4 條第1 項規定之販賣第
    一級毒品罪之構成要件文義，實無從認定立法者本即預定該
    犯罪之本質，必有數個同種類行為而反覆實行之集合犯態樣
    。又所指接續犯乃指單一犯意，在時間、空間密接之犯罪情
    形而言，否則，即不符合接續犯之要件。核之反覆多次之販
    賣毒品行為，其在時間差距上，可以分開，各具獨立性，在
    95年7 月1日 修正刑法施行前，從未將多次販賣毒品之行為
    ，視為集合犯或接續犯，則在修正刑法施行後，自難僅因連
    續犯刪除後，多次販賣毒品行為，須按數罪併罰，行為人可
    能受重刑制裁，即遷就其利益，強將原屬於連續犯之數個獨
    立犯罪之行為，不當解釋為集合犯或接續犯。因此，就刑法
    修正施行後之多次販賣毒品犯行，採一罪一罰，始符合刑罰
    公平原則。依前開說明，被告就附表一編號１至及附表一
    編號至所示之十七次販賣第一級毒品犯行、十九次販賣
    第二級毒品犯行（其中附表一編號１、４、５、９部分，因
    想像競合犯而分別從一重依販賣第一級毒品罪處斷，有如前
    述）及附表一編號之轉讓禁藥犯行間，乃犯意各別、行為
    互殊，應予分論併罰。
  (六)按毒品危害防制條例第17條第2 項關於「犯第四條至第八條
    之罪於偵查及審判中均自白者，減輕其刑。」之規定，旨在
    獎勵犯罪人之悛悔，同時使偵查或審判機關易於發現真實，
    以利毒品查緝，俾收防制毒品危害之效；故不論該被告之自
    白，係出於自動或被動、簡單或詳細、一次或多次，並其自
    白後有無翻異，苟其於偵查及審判中均有自白，即應依法減
    輕其刑（參見最高法院98年度臺上字第6928號判決，亦同此
    旨）。查被告就附表一編號１至及附表一編號至所示
    之十七次販賣第一級毒品犯行及十九次販賣第二級毒品犯行
    被告於警詢、偵查中檢察官訊問及本院審理時均坦白承認，
    有如前述，依毒品危害防制條例第17條第2 項之規定，均應
    各減輕其刑。
  (七)被告及其辯護人雖陳稱：被告於前揭時地為警查獲後，被告
    有與警察配合並提供「老闆」持用之門號0000000000號、00
    00000000號之行動電話號碼供警察查證等語。惟按毒品危害
    防制條例第17條第1 項規定所稱「供出毒品來源，因而查獲
    其他正犯或共犯者」，係指犯罪行為人供出毒品來源之對向
    性正犯，或與其具有共同正犯、共犯（教唆犯、幫助犯）關
    係之毒品由來之人的相關資料，諸如其前手或共同正犯、共
    犯之姓名、年籍、住居所或其他足資辨別之特徵等項，使調
    查或偵查犯罪之公務員得據以對之發動調查或偵查程序，並
    因此而確實查獲其人、其犯行者，始足該當。雖不以在偵查
    中供出為限，即審判中始供出者亦無不可，但犯罪行為人所
    自白或指認為毒品由來之人，如僅有綽號而難以確定其特徵
    ，或已死亡或通緝等在客觀上實已無從使調查或偵查機關人
    員為有效地調查或偵查作為，或並未因此而確實查獲被指認
    人之犯行者，均與上開之規定不侔（最高法院99年度臺上字
    第2218號判決參照）。經查，被告不知「老闆」之真實姓名
    年籍為何，被告亦未曾向警察指認「老闆」之相片，以確認
    「老闆」究係何人乙節，業據被告於本院審理時陳明在卷（
    見本院卷第38頁）。且被告於前揭時地為警查獲後，被告於
    警詢時雖有陳述「老闆」係持用門號0000000000號、000000
    0000號之行動電話號碼供警察查證，其中門號0000000000號
    之行動電話部分，係被告本案為警查獲前即已對之實施通訊
    監察，而被告本案為警查獲後，前開二行動電話門號亦均未
    再有使用通話之情事，嗣經警於偵查中借提被告外出查證，
    亦仍無法獲知「老闆」之真實年籍、使用電話等訊息，迄今
    未能查獲被告所稱「老闆」之人或其他共犯、正犯乙節，有
    臺中縣警察局99年5 月20日中縣警刑大偵四字第0990055322
    號函併附偵查佐李正隆偵查報告、本院99年度聲監字第306
    號通訊監察書附卷可按（見本院卷第78至82頁）。則被告本
    案自無適用毒品危害防制條例第17條第1 項供出毒品來源因
    而查獲其他正犯或共犯規定之適用，併予敘明。
  (八)再按刑之量定，為求個案裁判之妥當性，法律固賦予法院裁
    量權，但此項裁量權之行使，除應依刑法第57條規定，審酌
    行為人及其行為等一切情狀，為整體之評價，並應顧及比例
    原則與平等原則，使罪刑均衡，輕重得宜，以契合社會之法
    律感情。又刑法第59條規定犯罪之情狀可憫恕者，得酌量減
    輕其刑，其所謂「犯罪之情狀」，與同法第五十七條規定科
    刑時應審酌之一切情狀，並非有截然不同之領域，於裁判上
    酌減其刑時，應就犯罪一切情狀（包括第57條所列舉之10款
    事項) ，予以全盤考量，審酌其犯罪有無可憫恕之事由（即
    有無特殊之原因與環境，在客觀上足以引起一般同情，以及
    宣告法定低度刑，是否猶嫌過重等等），以為判斷（最高法
    院95年度臺上字第6157號判決意旨參照）。查販賣第一級毒
    品罪，其法定刑為死刑、無期徒刑，別無其他自由刑之規定
    ，刑度可謂重大，然同為販賣第一級毒品之人，其原因動機
    不一，犯罪情節未必盡同，或有大盤毒梟者，亦有中、小盤
    之分，其販賣行為所造成危害社會之程度自屬有異，法律科
    處此類犯罪，所設之法定最低本刑卻同為死刑或無期徒刑，
    且處無期徒刑者，得併科新臺幣2000萬元，不可謂不重。於
    此情形，倘依其情狀處以有期徒刑，即足以懲儆，並可達防
    衛社會之目的者，自非不可依客觀之犯行與主觀之惡性二者
    加以考量其情狀是否有可憫恕之處，適用刑法第59條之規定
    酌量減輕其刑，期使個案裁判之量刑，能斟酌至當，符合比
    例原則。經查，被告就附表一所示之十七次販賣第一級毒品
    犯行（詳如前揭第(一)點所述），雖無視國家對於杜絕毒品危
    害之禁令，其販賣次數、各次販賣第一級毒品之金額固均屬
    非寡，應予非難，然參諸卷附臺中縣警察局刑警大隊偵辦甲
    ○○之販毒集團組織架構圖（即註明被告之上手係持用門號
    0000000000號行動電話之人）及本院99年度聲監字第306 號
    通訊監察書（見臺灣彰化地方法院檢察署99年度他字第558
    號偵查卷第7 頁；本院卷第81、82頁），可知被告於前揭時
    地為警查獲前，警察業已對另一持用該門號0000000000號而
    居於主謀角色、指揮被告之人實施通訊監察，足見被告所供
    述共犯即「老闆」之成年男子乃確有其人，非屬被告為圖卸
    己罪責而虛構之人。再佐以被告於94年2 月11日起迄99年3
    月16日止之期間係任職於聯倉交通股份有限公司並擔任司機
    駕駛，有該公司99年4 月29日之員工離職證明書一紙在卷可
    按，堪認被告係屬有正當工作者，被告顯係因一時貪念，受
    僱於「老闆」而罹本案重典，且被告僅係單純販賣交易毒品
    ，並無施用強暴、脅迫之不法手段，更無向購買毒品之人積
    極催討交易款項，以其情節而論，其惡性尚不如專以販賣第
    一級毒品維生之販毒集團重大，被告所為附表一所示之十七
    次販賣第一級毒品犯行，其最輕法定本刑均為無期徒刑，本
    院就其客觀之犯行與主觀之惡性二者加以考量其犯罪情狀，
    認在客觀上顯非不可憫恕，以其所犯之罪之最低法定刑為無
    期徒刑而言，縱使量處法定最低刑度之無期徒刑，尚嫌過重
    ，難謂符合罪刑相當性及比例原則，更無從與大毒梟之惡行
    有所區隔，則就被告本案十七次販賣第一級毒品犯行雖已各
    依毒品危害防制條例第17條第2 項規定減輕其刑，然在客觀
    上均仍足以引起一般之同情，難認無可憫恕之處，均仍屬情
    輕法重，就被告本案十七次販賣第一級毒品犯行，爰均依刑
    法第59條之規定，分別酌量遞減輕其刑。再者，刑法第59條
    之酌量減輕其刑，必於犯罪之情狀，在客觀上足以引起一般
    同情，認為即予宣告法定最低度刑期，猶嫌過重者，始有其
    適用。至於就被告本案十九次之販賣第二級毒品罪，其最輕
    本刑係有期徒刑七年之自由刑，顯無宣告法定最低度刑期後
    而仍有情輕法重之情形，故本院認為被告本案所犯十九次販
    賣第二級毒品犯行，均無適用刑法第59條規定之餘地，併予
    敘明。
  (九)爰審酌被告無視於國家對於杜絕毒品及禁藥犯罪之禁令，時
    值青壯，不思以正當途徑賺取金錢，為貪圖不法利益，鋌而
    走險販毒及轉讓禁藥，戕害國民身心健康，且本案各次販賣
    第一、二級毒品不法所得合計達48萬9500元、金額非寡，危
    害社會治安情節甚鉅，惡性甚重，再兼衡酌被告就本案各次
    販賣第一、二級毒品及轉讓禁藥犯行犯後尚知醒悟、均坦承
    犯行之態度，及被告本案各次販賣第一、二級毒品所得金額
    之多寡，其受僱於「老闆」而參與本案各次犯行尚非居於主
    謀之分工角色，又被告先前尚無與毒品相關之刑事犯罪紀錄
    （其先前於少年時期僅有之刑事犯罪紀錄業已依法塗銷），
    有臺灣高等法院被告前案紀錄表在卷可按，暨被告之生活狀
    況、智識程度、犯罪之動機、目的、手段等一切情狀，爰分
    別量處如附表一（宣告刑欄）所示之刑，並定其應執行之刑
    ，以示懲儆。本院綜核前開量刑審酌之一切情狀，認為檢察
    官具體請求判處被告應執行有期徒刑20年，尚嫌過重，附此
    敘明。
  (十)另檢察官認為被告自98年11月間起至99年2 月26日止短短四
    個月內為本案販賣第一、二級毒品及轉讓禁藥之多次犯行，
    顯有犯罪之習慣，請求併予宣告刑前強制工作等語。惟按保
    安處分係針對受處分人將來之危險性所為之處置，以達教化
    、治療之目的，為刑罰之補充制度。我國現行刑法採刑罰與
    保安處分雙軌制，係在維持行為責任之刑罰原則下，為協助
    行為人再社會化之功能，以及改善行為人潛在之危險性格，
    期能達成根治犯罪原因、預防犯罪之特別目的。是保安處分
    中之強制工作，旨在對嚴重職業性犯罪及欠缺正確工作觀念
    或無正常工作因而犯罪者，強制其從事勞動，學習一技之長
    及正確之謀生觀念，使其日後重返社會，能適應社會生活。
    刑法第90條第1 項規定：有犯罪之習慣或以犯罪為常業或因
    遊蕩或懶惰成習而犯罪者，得於刑之執行完畢或赦免後，令
    入勞動場所，強制工作。即係本於保安處分應受比例原則之
    規範，使保安處分之宣告，與行為人所為行為之嚴重性、行
    為人所表現之危險性及對於行為人未來行為之期待性相當之
    意旨而制定，而由法院視行為人之危險性格，決定應否令入
    勞動處所強制工作，以達預防之目的（最高法院94年度臺上
    字第6519號判決參照）。經查，被告自98年11月間起至99年
    2 月26日止短短四個月內為本案販賣第一、二級毒品及轉讓
    禁藥之次數合計固屬甚多，其本案各次販賣第一、二級毒品
    雖亦屬非寡，然被告於94年2 月11日迄99年3 月16日止之期
    間係任職於聯倉交通股份有限公司並擔任司機駕駛乙節，有
    如前述，其並非無正當工作之人，再佐以被告係受僱於「老
    闆」而為本案犯行，其非居於主謀之角色，且其先前亦未曾
    有販賣毒品之刑事犯罪紀錄乙節，亦如前遂，尚難認被告係
    因犯罪習慣或因遊蕩或懶惰成習始為本案犯行，綜核被告所
    表現之危險性、對其未來之期待性及比例原則等情以觀，足
    認宣告如主文所示之刑及所定應執行之刑（屬長期自由期）
    ，與被告本案犯行之處罰已屬相當，並足收儆懲之效，尚無
    併予諭知強制工作之必要，附此敘明。
  (十一)沒收之諭知：
  1.按以營利為目的販入毒品，經多次販賣後，持有剩餘毒品被
    查獲，其各次販賣毒品行為，固應併合處罰，惟該持有剩餘
    毒品之低度行為，應僅為最後一次販賣毒品之高度行為所吸
    收，不另論罪，故就該查獲之剩餘毒品，祇能於最後一次之
    販賣毒品罪宣告沒收銷燬，不得於各次販賣毒品罪均宣告沒
    收銷燬（最高法院97年度臺上字第6057號判決參照）。是扣
    案如附表二編號１所示之物，係被告供附表一編號所示販
    賣第一級毒品予證人阮永鋠犯行所用而剩餘之第一級毒品海
    洛因；又扣案如附表二編號２所示之物，係被告供附表一編
    號７所示販賣第二級毒品予證人楊志學犯行所用而剩餘之第
    二級毒品甲基安非他命，均應依毒品危害防制條例第18條第
    1 項前段之規定，不問屬於犯人與否，分別沒收銷燬之（至
    鑑驗用罄部分均已滅失，自不為沒收之諭知）。
  2.按毒品危害防制條例第19條第1 項有關沒收之規定，係刑法
    第38條第1 項第2 款、第3 項之特別規定，採義務沒收主義
    ，故供犯該項所列之罪所用之物，如屬於犯人所有者，自應
    予沒收。次按共同正犯因相互間利用他人之行為，以遂行其
    犯意之實現，本於責任共同之原則，有關沒收部分，對於共
    犯間供犯罪所用之物，自均應為沒收之諭知。又共同正犯應
    就全部犯罪結果負其責任，是其犯罪所得之財物如為現金者
    ，應合併計算，且於全部或一部不能沒收時以其財產抵償之
    ，惟為避免執行時發生重複沒收、抵償之情形，各共同正犯
    之間係採連帶沒收主義，於裁判時應諭知被告共同犯罪所得
    之財物應與其他共同正犯連帶沒收之，不得就全體共同正犯
    之總所得，對各共同正犯分別重複諭知沒收（最高法院97年
    度臺上字第697 號判決參照）。再該規定所稱「追徵其價額
    」者，係指所沒收之物為金錢以外之其他財物而無法沒收時
    ，應追徵其價額，使其繳納與原物相當之價額。如所得財物
    為金錢而無法沒收時，始應「以其財產抵償之」（最高法院
    95年度臺上字第305 號判決意旨參照）。復按毒品危害防制
    條例第19條第1 項規定，犯販賣毒品罪者，其犯罪所得之財
    物均沒收之，係採義務沒收主義，故販賣毒品所得之對價，
    不問其中成本若干，利潤多少，均應全部諭知沒收，貫徹政
    府查禁煙毒之決心，以符立法本旨（最高法院91年度臺上字
    第2419號判決意旨參照）。經查：
    (1)扣案如附表三所示之物，為被告所有、供犯本案十七次販
      賣第一級毒品犯行及供犯本案十九次販賣第二級毒品犯行
      所用之物，業據被告於本院審理時自承在卷，各應依毒品
      危害防制條例第19條第1 項之規定宣告沒收（又附表三所
      示之物均已扣案，並無全部或一部不能沒收之情形，爰不
      另為「如全部或一部不能沒收時，以其財產抵償之」之諭
      知，附此敘明）。
    (2)查被告本案十七次販賣第一級毒品及十九次販賣第二級毒
      品之所得【各如附表一編號１至及附表一編號至（
      販賣毒品所得欄）所示之金額，合計為48萬9500元】，其
      中扣案之現金2 萬2 千元部分，分別為被告就附表一編號
      ７所示販賣第二級毒品之所得9000元、附表一編號９所示
      販賣第一級毒品之所得1 萬元中之3000元、附表一編號
      所示販賣第一級毒品之所得1 萬元，亦據被告於本院審理
      時陳明在卷，各應依毒品危害防制條例第19條第1 項之規
      定宣告沒收；又其餘未據扣案之被告販賣第一、二級毒品
      所得（扣除前開扣案之2 萬2000元後，合計46萬7500元）
      ，不能證明業已費失，均應依同條例第19條第1 項規定，
      其與共犯真實姓名年籍不詳、綽號「老闆」之成年男子應
      連帶沒收之，如全部或一部不能沒收時，以其與共犯「老
      闆」之財產連帶抵償之。
   3.再者，扣案如附表三所示之物，亦係被告所有、供犯附表
     一編號所示之轉讓禁藥犯行所用之物，亦如前述，爰依
     刑法第38條第1 項第2 款之規定宣告沒收。
   4.至於扣案如附表四編號所示之物，均無積極證據證明與被
     告本案犯罪有關，且非屬違禁物，自無從宣告沒收，附此
     敘明。
   5.另經警自證人楊志學、陳世國處分別扣得之第一級毒品海
     洛因及第二級毒品甲基安非他命，既係被告因前揭販賣第
     一、二級毒品予證人楊志學、陳世國，而已分別販賣交付
     證人楊志學、陳世國之物，自應於證人楊志學、陳世國所
     犯之罪宣告沒收銷燬之，於本案則無庸宣告沒收銷燬之，
     併予敘明（參見最高法院97年度臺上字第2780號、98年度
     臺上字第1223號判決，亦同此旨）。
據上論斷，應依刑事訴訟法第299 條第1 項前段，毒品危害防制
條例第4 條第1 項、第2 項、第17條第2 項、第18條第1 項前段
、第19 條 第1 項，藥事法第83條第1 項，刑法第11條、第28條
、第55條前段、第59條、第51條第5 款、第38條第1 項第2 款，
判決如主文。
中    華    民    國    99    年    6     月    8     日
                  刑事第十四庭  審判長法  官  陳得利
                                      法  官  黃裕仁
                                      法  官  何世全
附表一：（附表編號所列犯罪事實之順序，即依序如前揭犯罪事
          實欄一之(一)至所示之內容，亦與檢察官起訴書附表
          編號順序相同）
┌──┬────┬─────┬─────┬──────┬─────────────────┐
│編號│販賣毒品│交付毒品或│交付毒品或│販賣毒品所得│       宣     告    刑            │
│    │或轉讓禁│禁藥之日期│禁藥之地點│（新臺幣）  │                                  │
│    │藥對象  │          │          │            │                                  │
├──┼────┼─────┼─────┼──────┼─────────────────┤
│ 1  │楊志學  │99年2月11 │彰化縣彰化│海洛因1萬元 │甲○○共同販賣第一級毒品，處有期徒│
│    │        │日        │市○○路立│及甲基安非他│刑拾壹年拾月。扣案如附表三所示之物│
│    │        │          │恩托兒所門│命1萬2500元 │沒收之；未扣案之販賣第一、二級毒品│
│    │        │          │口        │            │所得合計新臺幣貳萬貳仟伍佰元與真實│
│    │        │          │          │            │姓名年籍不詳、綽號「老闆」之成年男│
│    │        │          │          │            │子連帶沒收之，如全部或一部不能沒收│
│    │        │          │          │            │時，以其等財產連帶抵償之。        │
├──┼────┼─────┼─────┼──────┼─────────────────┤
│ 2  │楊志學  │99年2月19 │同上      │甲基安非他命│甲○○共同販賣第二級毒品，處有期徒│
│    │        │日凌晨某時│          │1萬2500元   │刑肆年肆月。扣案如附表三所示之物沒│
│    │        │          │          │            │收之；未扣案之販賣第二級毒品所得新│
│    │        │          │          │            │臺幣壹萬貳仟伍佰元與真實姓名年籍不│
│    │        │          │          │            │詳、綽號「老闆」之成年男子連帶沒收│
│    │        │          │          │            │之，如全部或一部不能沒收時，以其等│
│    │        │          │          │            │財產連帶抵償之。                  │
├──┼────┼─────┼─────┼──────┼─────────────────┤
│ 3  │楊志學  │99年2月19 │臺中縣大雅│海洛因1萬元 │甲○○共同販賣第一級毒品，處有期徒│
│    │        │日17時44分│鄉清泉崗門│            │刑拾壹年貳月。扣案如附表三所示之物│
│    │        │後之同日某│口附近之7-│            │沒收之；未扣案之販賣第一級毒品所得│
│    │        │時        │11便利商店│            │新臺幣壹萬元與真實姓名年籍不詳、綽│
│    │        │          │外        │            │號「老闆」之成年男子連帶沒收之，如│
│    │        │          │          │            │全部或一部不能沒收時，以其等財產連│
│    │        │          │          │            │帶抵償之。                        │
├──┼────┼─────┼─────┼──────┼─────────────────┤
│ 4  │楊志學  │98年12月13│彰化縣彰化│海洛因1萬900│甲○○共同販賣第一級毒品，處有期徒│
│    │        │日        │市○○路立│0元及甲基安 │刑拾貳年肆月。扣案如附表三所示之物│
│    │        │          │恩托兒所門│非他命2萬600│沒收之；未扣案之販賣第一、二級毒品│
│    │        │          │口        │0元         │所得合計新臺幣肆萬伍仟元與真實姓名│
│    │        │          │          │            │年籍不詳、綽號「老闆」之成年男子連│
│    │        │          │          │            │帶沒收之，如全部或一部不能沒收時，│
│    │        │          │          │            │以其等財產連帶抵償之。            │
├──┼────┼─────┼─────┼──────┼─────────────────┤
│ 5  │楊志學  │99年1月8日│臺中大雅鄉│海洛因1萬900│甲○○共同販賣第一級毒品，處有期徒│
│    │        │          │清泉路上某│0元及甲基安 │刑拾貳年肆月。扣案如附表三所示之物│
│    │        │          │處        │非他命2萬600│沒收之；未扣案之販賣第一、二級毒品│
│    │        │          │          │0元         │所得合計新臺幣肆萬伍仟元與真實姓名│
│    │        │          │          │            │年籍不詳、綽號「老闆」之成年男子連│
│    │        │          │          │            │帶沒收之，如全部或一部不能沒收時，│
│    │        │          │          │            │以其等財產連帶抵償之。            │
├──┼────┼─────┼─────┼──────┼─────────────────┤
│ 6  │楊志學  │99年1月21 │彰化縣彰化│海洛因1萬900│甲○○共同販賣第一級毒品，處有期徒│
│    │        │日        │市○○路立│0元         │刑拾壹年肆月。扣案如附表三所示之物│
│    │        │          │恩托兒所門│            │沒收之；未扣案之販賣第一級毒品所得│
│    │        │          │口        │            │新臺幣壹萬玖仟元與真實姓名年籍不詳│
│    │        │          │          │            │、綽號「老闆」之成年男子連帶沒收之│
│    │        │          │          │            │，如全部或一部不能沒收時，以其等財│
│    │        │          │          │            │產連帶抵償之。                    │
├──┼────┼─────┼─────┼──────┼─────────────────┤
│ 7  │楊志學  │99年2月26 │同上      │甲基安非他命│甲○○共同販賣第二級毒品，處有期徒│
│    │        │日        │          │9000元（業已│刑肆年貳月。扣案如附表二編號２所示│
│    │        │          │          │扣案）      │之物沒收銷燬之；扣案如附表三所示之│
│    │        │          │          │            │物及扣案之販賣第二級毒品所得新臺幣│
│    │        │          │          │            │玖仟元，均沒收之。                │
├──┼────┼─────┼─────┼──────┼─────────────────┤
│ 8  │楊志學  │98年12月11│同上      │海洛因1萬900│甲○○共同販賣第一級毒品，處有期徒│
│    │        │日        │          │0元         │刑拾壹年肆月。扣案如附表三所示之物│
│    │        │          │          │            │沒收之；未扣案之販賣第一級毒品所得│
│    │        │          │          │            │新臺幣壹萬玖仟元與真實姓名年籍不詳│
│    │        │          │          │            │、綽號「老闆」之成年男子連帶沒收之│
│    │        │          │          │            │，如全部或一部不能沒收時，以其等財│
│    │        │          │          │            │產連帶抵償之。                    │
├──┼────┼─────┼─────┼──────┼─────────────────┤
│ 9  │楊志學  │99年2月22 │臺中清泉路│海洛因1萬元 │甲○○共同販賣第一級毒品，處有期徒│
│    │        │日        │與大雅路口│及甲基安非他│刑拾壹年陸月。扣案如附表三所示之物│
│    │        │          │          │命4500元（前│。扣案之販賣第一級毒品所得新臺幣參│
│    │        │          │          │開海洛因1萬 │仟元，均沒收之；未扣案之販賣第一、│
│    │        │          │          │元中之3000元│二級毒品所得合計新臺幣壹萬壹仟伍佰│
│    │        │          │          │部分，業已扣│元與真實姓名年籍不詳、綽號「老闆」│
│    │        │          │          │案）        │之成年男子連帶沒收之，如全部或一部│
│    │        │          │          │            │不能沒收時，以其等財產連帶抵償之及│
├──┼────┼─────┼─────┼──────┼─────────────────┤
│ 10 │林財毅  │98年11月30│國道高速公│甲基安非他命│甲○○共同販賣第二級毒品，處有期徒│
│    │        │日        │路彰化縣彰│1萬元       │刑肆年貳月。扣案如附表三所示之物沒│
│    │        │          │化市○○道│            │收之；未扣案之販賣第二級毒品所得臺│
│    │        │          │附近      │            │幣壹萬元與真實姓名年籍不詳、綽號「│
│    │        │          │          │            │老闆」之成年男子連帶沒收之，如全部│
│    │        │          │          │            │或一部不能沒收時，以其等財產連帶抵│
│    │        │          │          │            │償之。                            │
├──┼────┼─────┼─────┼──────┼─────────────────┤
│ 11 │林財毅  │99年2月16 │彰化縣彰化│甲基安非他命│甲○○共同販賣第二級毒品，處有期徒│
│    │        │日        │市西門加油│1000元      │刑參年捌月。扣案如附表三所示之物沒│
│    │        │          │站附近    │            │收之；未扣案之販賣第二級毒品所得新│
│    │        │          │          │            │臺幣壹仟元與真實姓名年籍不詳、綽號│
│    │        │          │          │            │「老闆」之成年男子連帶沒收之，如全│
│    │        │          │          │            │部或一部不能沒收時，以其等財產連帶│
│    │        │          │          │            │抵償之。                          │
├──┼────┼─────┼─────┼──────┼─────────────────┤
│ 12 │林財毅  │99年2月17 │同上      │甲基安非他命│甲○○共同販賣第二級毒品，處有期徒│
│    │        │日        │          │3000元      │刑參年玖月。扣案如附表三所示之物沒│
│    │        │          │          │            │收之；未扣案之販賣第二級毒品所得新│
│    │        │          │          │            │臺幣參仟元與真實姓名年籍不詳、綽號│
│    │        │          │          │            │「老闆」之成年男子連帶沒收之，如全│
│    │        │          │          │            │部或一部不能沒收時，以其等財產連帶│
│    │        │          │          │            │抵償之。                          │
├──┼────┼─────┼─────┼──────┼─────────────────┤
│ 13 │林財毅  │99年2月18 │同上      │甲基安非他命│甲○○共同販賣第二級毒品，處有期徒│
│    │        │日        │          │5000元      │刑參年拾月。扣案如附表三所示之物沒│
│    │        │          │          │            │收之；未扣案之販賣第二級毒品所得新│
│    │        │          │          │            │臺幣伍仟元與真實姓名年籍不詳、綽號│
│    │        │          │          │            │「老闆」之成年男子連帶沒收之，如全│
│    │        │          │          │            │部或一部不能沒收時，以其等財產連帶│
│    │        │          │          │            │抵償之。                          │
├──┼────┼─────┼─────┼──────┼─────────────────┤
│ 14 │林財毅  │99年2月19 │臺中縣沙鹿│甲基安非他命│甲○○共同販賣第二級毒品，處有期徒│
│    │        │日        │鎮某處    │5000元      │刑參年拾月。扣案如附表三所示之物沒│
│    │        │          │          │            │收之；未扣案之販賣第二級毒品所得新│
│    │        │          │          │            │臺幣伍仟元與真實姓名年籍不詳、綽號│
│    │        │          │          │            │「老闆」之成年男子連帶沒收之，如全│
│    │        │          │          │            │部或一部不能沒收時，以其等財產連帶│
│    │        │          │          │            │抵償之。                          │
├──┼────┼─────┼─────┼──────┼─────────────────┤
│ 15 │林財毅  │99年2月25 │國道高速公│無          │甲○○共同明知為禁藥而轉讓，處有期│
│    │        │日22時10分│路彰化縣和│            │徒刑柒月。扣案如附表三所示之物均沒│
│    │        │後之同日22│美交流道  │            │收。                              │
│    │        │時某分    │          │            │                                  │
├──┼────┼─────┼─────┼──────┼─────────────────┤
│ 16 │陳世國  │98年12月3 │國道高速公│甲基安非他命│甲○○共同販賣第二級毒品，處有期徒│
│    │        │日        │路彰化縣彰│2萬元       │刑肆年玖月。扣案如附表三所示之物沒│
│    │        │          │化市○○道│            │收之；未扣案之販賣第二級毒品所得新│
│    │        │          │附近      │            │臺幣貳萬元與真實姓名年籍不詳、綽號│
│    │        │          │          │            │「老闆」之成年男子連帶沒收之，如全│
│    │        │          │          │            │部或一部不能沒收時，以其等財產連帶│
│    │        │          │          │            │抵償之。                          │
├──┼────┼─────┼─────┼──────┼─────────────────┤
│ 17 │陳世國  │98年12月8 │同上      │甲基安非他命│甲○○共同販賣第二級毒品，處有期徒│
│    │        │日        │          │1萬5000元   │刑肆年伍月。扣案如附表三所示之物沒│
│    │        │          │          │            │收之；未扣案之販賣第二級毒品所得新│
│    │        │          │          │            │臺幣壹萬伍仟元與真實姓名年籍不詳、│
│    │        │          │          │            │綽號「老闆」之成年男子連帶沒收之，│
│    │        │          │          │            │如全部或一部不能沒收時，以其等財產│
│    │        │          │          │            │連帶抵償之。                      │
├──┼────┼─────┼─────┼──────┼─────────────────┤
│ 18 │陳世國  │98年12月20│同上      │甲基安非他命│甲○○共同販賣第二級毒品，處有期徒│
│    │        │日        │          │1萬5000元   │刑肆年伍月。扣案如附表三所示之物沒│
│    │        │          │          │            │收之；未扣案之販賣第二級毒品所得新│
│    │        │          │          │            │臺幣壹萬伍仟元與真實姓名年籍不詳、│
│    │        │          │          │            │綽號「老闆」之成年男子連帶沒收之，│
│    │        │          │          │            │如全部或一部不能沒收時，以其等財產│
│    │        │          │          │            │連帶抵償之。                      │
├──┼────┼─────┼─────┼──────┼─────────────────┤
│ 19 │陳世國  │98年12月30│同上      │甲基安非他命│甲○○共同販賣第二級毒品，處有期徒│
│    │        │日        │          │1萬5000元   │刑肆年伍月。扣案如附表三所示之物沒│
│    │        │          │          │            │收之；未扣案之販賣第二級毒品所得新│
│    │        │          │          │            │臺幣壹萬伍仟元與真實姓名年籍不詳、│
│    │        │          │          │            │綽號「老闆」之成年男子連帶沒收之，│
│    │        │          │          │            │如全部或一部不能沒收時，以其等財產│
│    │        │          │          │            │連帶抵償之。                      │
├──┼────┼─────┼─────┼──────┼─────────────────┤
│ 20 │陳世國  │99年1月2日│同上      │甲基安非他命│甲○○共同販賣第二級毒品，處有期徒│
│    │        │          │          │1萬5000元   │刑肆年伍月。扣案如附表三所示之物沒│
│    │        │          │          │            │收之；未扣案之販賣第二級毒品所得新│
│    │        │          │          │            │臺幣壹萬伍仟元與真實姓名年籍不詳、│
│    │        │          │          │            │綽號「老闆」之成年男子連帶沒收之，│
│    │        │          │          │            │如全部或一部不能沒收時，以其等財產│
│    │        │          │          │            │連帶抵償之。                      │
├──┼────┼─────┼─────┼──────┼─────────────────┤
│ 21 │陳世國  │99年1月8日│同上      │甲基安非他命│甲○○共同販賣第二級毒品，處有期徒│
│    │        │          │          │1萬5000元   │刑肆年伍月。扣案如附表三所示之物沒│
│    │        │          │          │            │收之；未扣案之販賣第二級毒品所得新│
│    │        │          │          │            │臺幣壹萬伍仟元與真實姓名年籍不詳、│
│    │        │          │          │            │綽號「老闆」之成年男子連帶沒收之，│
│    │        │          │          │            │如全部或一部不能沒收時，以其等財產│
│    │        │          │          │            │連帶抵償之。                      │
├──┼────┼─────┼─────┼──────┼─────────────────┤
│ 22 │陳世國  │99年1月20 │同上      │甲基安非他命│甲○○共同販賣第二級毒品，處有期徒│
│    │        │日        │          │1萬5000元   │刑肆年伍月。扣案如附表三所示之物沒│
│    │        │          │          │            │收之；未扣案之販賣第二級毒品所得新│
│    │        │          │          │            │臺幣壹萬伍仟元與真實姓名年籍不詳、│
│    │        │          │          │            │綽號「老闆」之成年男子連帶沒收之，│
│    │        │          │          │            │如全部或一部不能沒收時，以其等財產│
│    │        │          │          │            │連帶抵償之。                      │
├──┼────┼─────┼─────┼──────┼─────────────────┤
│ 23 │陳世國  │99年2月3日│同上      │甲基安非他命│甲○○共同販賣第二級毒品，處有期徒│
│    │        │          │          │1萬5000元   │刑肆年伍月。扣案如附表三所示之物沒│
│    │        │          │          │            │收之；未扣案之販賣第二級毒品所得新│
│    │        │          │          │            │臺幣壹萬伍仟元與真實姓名年籍不詳、│
│    │        │          │          │            │綽號「老闆」之成年男子連帶沒收之，│
│    │        │          │          │            │如全部或一部不能沒收時，以其等財產│
│    │        │          │          │            │連帶抵償之。                      │
├──┼────┼─────┼─────┼──────┼─────────────────┤
│ 24 │陳世國  │99年2月14 │同上      │甲基安非他命│甲○○共同販賣第二級毒品，處有期徒│
│    │        │日        │          │1萬元       │刑肆年貳月。扣案如附表三所示之物沒│
│    │        │          │          │            │收之；未扣案之販賣第二級毒品所得新│
│    │        │          │          │            │臺幣壹萬元與真實姓名年籍不詳、綽號│
│    │        │          │          │            │「老闆」之成年男子連帶沒收之，如全│
│    │        │          │          │            │部或一部不能沒收時，以其等財產連帶│
│    │        │          │          │            │抵償之。                          │
├──┼────┼─────┼─────┼──────┼─────────────────┤
│ 25 │陳世國  │99年2月20 │同上      │甲基安非他命│甲○○共同販賣第二級毒品，處有期徒│
│    │        │日        │          │1萬5000元   │刑肆年伍月。扣案如附表三所示之物沒│
│    │        │          │          │            │收之；未扣案之販賣第二級毒品所得新│
│    │        │          │          │            │臺幣壹萬伍仟元與真實姓名年籍不詳、│
│    │        │          │          │            │綽號「老闆」之成年男子連帶沒收之，│
│    │        │          │          │            │如全部或一部不能沒收時，以其等財產│
│    │        │          │          │            │連帶抵償之。                      │
├──┼────┼─────┼─────┼──────┼─────────────────┤
│ 26 │陳世國  │99年2月21 │同上      │甲基安非他命│甲○○共同販賣第二級毒品，處有期徒│
│    │        │日        │          │1萬5000元   │刑肆年伍月。扣案如附表三所示之物沒│
│    │        │          │          │            │收之；未扣案之販賣第二級毒品所得新│
│    │        │          │          │            │臺幣壹萬伍仟元與真實姓名年籍不詳、│
│    │        │          │          │            │綽號「老闆」之成年男子連帶沒收之，│
│    │        │          │          │            │如全部或一部不能沒收時，以其等財產│
│    │        │          │          │            │連帶抵償之。                      │
├──┼────┼─────┼─────┼──────┼─────────────────┤
│ 27 │陳世國  │99年2月22 │同上      │甲基安非他命│甲○○共同販賣第二級毒品，處有期徒│
│    │        │日        │          │2萬元       │刑肆年玖月。扣案如附表三所示之物沒│
│    │        │          │          │            │收之；未扣案之販賣第二級毒品所得新│
│    │        │          │          │            │臺幣貳萬元與真實姓名年籍不詳、綽號│
│    │        │          │          │            │「老闆」之成年男子連帶沒收之，如全│
│    │        │          │          │            │部或一部不能沒收時，以其等財產連帶│
│    │        │          │          │            │抵償之。                          │
├──┼────┼─────┼─────┼──────┼─────────────────┤
│ 28 │王忠裕  │99年2月8日│彰化縣彰化│海洛因3000元│甲○○共同販賣第一級毒品，處有期徒│
│    │        │          │市○○○路│            │刑拾年捌月。扣案如附表三所示之物沒│
│    │        │          │與中央路口│            │收之；未扣案之販賣第一級毒品所得新│
│    │        │          │          │            │臺幣參仟元與真實姓名年籍不詳、綽號│
│    │        │          │          │            │「老闆」之成年男子連帶沒收之，如全│
│    │        │          │          │            │部或一部不能沒收時，以其等財產連帶│
│    │        │          │          │            │抵償之。                          │
├──┼────┼─────┼─────┼──────┼─────────────────┤
│ 29 │王忠裕  │98年12月27│同上      │海洛因5000元│甲○○共同販賣第一級毒品，處有期徒│
│    │        │日        │          │            │刑拾年拾月。扣案如附表三所示之物沒│
│    │        │          │          │            │收之；未扣案之販賣第一級毒品所得新│
│    │        │          │          │            │臺幣伍仟元與真實姓名年籍不詳、綽號│
│    │        │          │          │            │「老闆」之成年男子連帶沒收之，如全│
│    │        │          │          │            │部或一部不能沒收時，以其等財產連帶│
│    │        │          │          │            │抵償之。                          │
├──┼────┼─────┼─────┼──────┼─────────────────┤
│ 30 │王忠裕  │99年1月14 │同上      │海洛因3000元│甲○○共同販賣第一級毒品，處有期徒│
│    │        │日        │          │            │刑拾年捌月。扣案如附表三所示之物沒│
│    │        │          │          │            │收之；未扣案之販賣第一級毒品所得新│
│    │        │          │          │            │臺幣參仟元與真實姓名年籍不詳、綽號│
│    │        │          │          │            │「老闆」之成年男子連帶沒收之，如全│
│    │        │          │          │            │部或一部不能沒收時，以其等財產連帶│
│    │        │          │          │            │抵償之。                          │
├──┼────┼─────┼─────┼──────┼─────────────────┤
│ 31 │王忠裕  │99年2月10 │同上      │海洛因5000元│甲○○共同販賣第一級毒品，處有期徒│
│    │        │日        │          │            │刑拾年拾月。扣案如附表三所示之物沒│
│    │        │          │          │            │收之；未扣案之販賣第一級毒品所得新│
│    │        │          │          │            │臺幣伍仟元與真實姓名年籍不詳、綽號│
│    │        │          │          │            │「老闆」之成年男子連帶沒收之，如全│
│    │        │          │          │            │部或一部不能沒收時，以其等財產連帶│
│    │        │          │          │            │抵償之。                          │
├──┼────┼─────┼─────┼──────┼─────────────────┤
│ 32 │王忠裕  │99年2月11 │同上      │海洛因3000元│甲○○共同販賣第一級毒品，處有期徒│
│    │        │日        │          │            │刑拾年捌月。扣案如附表三所示之物沒│
│    │        │          │          │            │收之；未扣案之販賣第一級毒品所得新│
│    │        │          │          │            │臺幣參仟元與真實姓名年籍不詳、綽號│
│    │        │          │          │            │「老闆」之成年男子連帶沒收之，如全│
│    │        │          │          │            │部或一部不能沒收時，以其等財產連帶│
│    │        │          │          │            │抵償之。                          │
├──┼────┼─────┼─────┼──────┼─────────────────┤
│ 33 │阮永鋠  │98年11月27│彰化縣彰化│海洛因5000元│甲○○共同販賣第一級毒品，處有期徒│
│    │        │日        │市○○路橋│            │刑拾年拾月。扣案如附表三所示之物沒│
│    │        │          │下7-11便利│            │收之；未扣案之販賣第一級毒品所得新│
│    │        │          │商店      │            │臺幣伍仟元與真實姓名年籍不詳、綽號│
│    │        │          │          │            │「老闆」之成年男子連帶沒收之，如全│
│    │        │          │          │            │部或一部不能沒收時，以其等財產連帶│
│    │        │          │          │            │抵償之。                          │
├──┼────┼─────┼─────┼──────┼─────────────────┤
│ 34 │阮永鋠  │98年12月24│同上      │海洛因1萬元 │甲○○共同販賣第一級毒品，處有期徒│
│    │        │日        │          │            │刑拾壹年貳月。扣案如附表三所示之物│
│    │        │          │          │            │沒收之；未扣案之販賣第一級毒品所得│
│    │        │          │          │            │新臺幣壹萬元與真實姓名年籍不詳、綽│
│    │        │          │          │            │號「老闆」之成年男子連帶沒收之，如│
│    │        │          │          │            │全部或一部不能沒收時，以其等財產連│
│    │        │          │          │            │帶抵償之。                        │
├──┼────┼─────┼─────┼──────┼─────────────────┤
│ 35 │阮永鋠  │99年1月25 │彰化縣彰化│海洛因2萬元 │甲○○共同販賣第一級毒品，處有期徒│
│    │        │日        │市○○路橋│            │刑拾壹年陸月。扣案如附表三所示之物│
│    │        │          │下7-11便利│            │沒收之；未扣案之販賣第一級毒品所得│
│    │        │          │商店旁匯豐│            │新臺幣貳萬元與真實姓名年籍不詳、綽│
│    │        │          │汽車附近  │            │號「老闆」之成年男子連帶沒收之，如│
│    │        │          │          │            │全部或一部不能沒收時，以其等財產連│
│    │        │          │          │            │帶抵償之。                        │
├──┼────┼─────┼─────┼──────┼─────────────────┤
│ 36 │阮永鋠  │99年2月1日│同上      │海洛因2萬元 │甲○○共同販賣第一級毒品，處有期徒│
│    │        │          │          │            │刑拾壹年陸月。扣案如附表三所示之物│
│    │        │          │          │            │沒收之；未扣案之販賣第一級毒品所得│
│    │        │          │          │            │新臺幣貳萬元與真實姓名年籍不詳、綽│
│    │        │          │          │            │號「老闆」之成年男子連帶沒收之，如│
│    │        │          │          │            │全部或一部不能沒收時，以其等財產連│
│    │        │          │          │            │帶抵償之。                        │
├──┼────┼─────┼─────┼──────┼─────────────────┤
│ 37 │阮永鋠  │99年2月26 │同上      │海洛因1萬元 │甲○○共同販賣第一級毒品，處有期徒│
│    │        │日        │          │            │刑拾壹年貳月。扣案如附表二編號１所│
│    │        │          │          │            │示之物沒收銷燬之；扣案如附表三所示│
│    │        │          │          │            │之物及扣案之販賣第一級毒品所得新臺│
│    │        │          │          │            │幣壹萬元，均沒收之。              │
└──┴────┴─────┴─────┴──────┴─────────────────┘
附表二：
┌──┬────────────────────┬──────┐
│編號│      扣案物品名稱、數量                │備       註 │
├──┼────────────────────┼──────┤
│ 1  │第一級毒品海洛因玖包（鑑驗用餘淨重合計拾│為警扣案時係│
│    │點貳柒公克）。                          │分裝為海洛因│
│    │                                        │四包，經拆封│
│    │                                        │後合計海洛因│
│    │                                        │九包。      │
├──┼────────────────────┼──────┤
│ 2  │第二級毒品甲基安非他命參包（鑑驗用餘淨重│起訴書犯罪事│
│    │合計拾點玖伍公克）。                    │實一誤載為第│
│    │                                        │二級毒品海洛│
│    │                                        │因三包（業經│
│    │                                        │蒞庭檢察官當│
│    │                                        │庭更正）。  │
└──┴────────────────────┴──────┘
附表三：
┌──┬───────────────────────────┐
│編號│扣案物品名稱、數量                                    │
├──┼───────────────────────────┤
│ 1  │SAM-SUNG廠牌之手機壹支（內含門號0000000000號之SIM卡壹 │
│    │張）。                                                │
├──┼───────────────────────────┤
│ 2  │自製藥鏟貳支。                                        │
├──┼───────────────────────────┤
│ 3  │電子磅砰壹臺。                                        │
├──┼───────────────────────────┤
│ 4  │空夾鏈袋參包。                                        │
├──┼───────────────────────────┤
│ 5  │鏟子一支。                                            │
├──┼───────────────────────────┤
│ 6  │磅秤一個。                                            │
└──┴───────────────────────────┘
附表四：
┌──┬───────────────────────────┐
│編號│扣案物品名稱、數量                                    │
├──┼───────────────────────────┤
│ 1  │SONY廠牌之手機一支（含門號0000000000號之SIM卡一張）。 │
├──┼───────────────────────────┤
│ 2  │SONY廠牌之手機一支（含門號0000000000號之SIM卡一張）。 │
├──┼───────────────────────────┤
│ 3  │NOKIA廠牌（8250型號）之手機一支（含門號0000000000號之 │
│    │SIM 卡一張）。                                        │
├──┼───────────────────────────┤
│ 4  │NOKIA廠牌（8250型號）之手機一支（含門號0000000000號之 │
│    │SIM 卡一張）。                                        │
├──┼───────────────────────────┤
│ 5  │新臺幣五萬元。                                        │
└──┴───────────────────────────┘
以上正本證明與原本無異。
如不服本判決，應於收受送達後10日內向本院提出上訴書狀，並
應敘述具體理由；其未敘述上訴理由者，應於上訴期間屆滿後20
日內向本院補提理由書（均須按他造當事人之人數附繕本）「切
勿逕送上級法院」。
                                書記官  陳建分
中    華    民    國    99    年    6     月    8     日
附錄論罪科刑法條：
毒品危害防制條例第4條第1項、第2項
製造、運輸、販賣第一級毒品者，處死刑或無期徒刑；處無期徒
刑者，得併科新臺幣 2 千萬元以下罰金。
製造、運輸、販賣第二級毒品者，處無期徒刑或 7 年以上有期
徒刑，得併科新臺幣 1 千萬元以下罰金。
藥事法第83條第1項
明知為偽藥或禁藥，而販賣、供應、調劑、運送、寄藏、牙保、
轉讓或意圖販賣而陳列者，處 7 年以下有期徒刑，得併科新臺
幣 5 百萬元以下罰金。

司法院資訊處製作；財團法人民間司法改革基金會備份。
